臺灣高等法院刑事裁定
111年度抗字第677號
抗  告  人  臺灣新北地方檢察署檢察官
受  刑  人  顏嘉良





上列抗告人因受刑人聲請定其應執行刑案件，不服臺灣新北地方
法院中華民國111年4月14日裁定（111年度聲字第657號），提起
抗告，本院裁定如下：
    主  文
原裁定關於附表一所示之罪所定應執行刑部分撤銷。
前項撤銷部分，檢察官之聲請駁回。
    理  由
一、原裁定意旨略以：受刑人顏嘉良（下稱受刑人）犯如附表一
    、二所示案件，先後經判處如附表一、二所示之罪刑，均已
    確定在案。茲檢察官以原審法院為犯罪事實最後判決之法院
    ，聲請分別定其應執行之刑，洵屬有據，並考量受刑人以書
    面回覆「希望重新定應執行刑」之意見，而依刑事訴訟法第
    477條第1項，刑法第53條、第51條第5款、第6款、第41條第
    1項前段、第8項等規定，分別就附表一所示之罪定應執行有
    期徒刑9月，就附表二所示之罪定應執行拘役70日，如易科
    罰金，均以新臺幣（下同）1,000元折算1日等語。
二、抗告意旨略以：法院就行為人之同一犯罪所處之刑，如重複
    定刑，行為人顯有因同一行為而遭受雙重處罰之危險。關於
    定應執行刑案件，自有一事不再理原則之適用。查附表一所
    示之罪，前已經原審法院於民國111年3月4日以111年度聲字
    第377號裁定應執行有期徒刑10月，如易科罰金，以1,000元
    折算1日確定，則原審就此部分重複定其應執行刑，已違反
    一事不再理原則，為此就原裁定附表一部分提起抗告，請撤
    銷此部分，更為適法之裁定等語。
三、按裁判確定前犯數罪者，併合處罰之；數罪併罰，有二裁判
    以上者，依第51條之規定，定其應執行之刑，刑法第50條第
    1項前段、第53條分別定有明文。又被告所犯數罪有二裁判
    以上時，其所犯各罪是否合於數罪併罰規定，應以各裁判中
    最初判決確定者為基準，凡在該裁判確定前所犯之各罪，均
    應依刑法第50條、第51條規定，定其應執行之刑。數罪併罰
    案件之實體裁判確定後，即生實質之確定力，除因增加經另
    案判決確定合於數罪併罰之其他犯罪，或原定應執行刑之數
    罪中有部分犯罪，因非常上訴、再審程序而經撤銷改判，或
    有赦免、減刑等情形，致原裁判定刑之基礎已經變動，或其
    他客觀上有責罰顯不相當之特殊情形，為維護極重要之公共
    利益，而有另定應執行刑之必要者外，法院應受原確定裁定
    實質確定力之拘束。已經定應執行刑確定之各罪，除上開例
    外情形外，法院再就該各罪之全部或部分重複定其應執行刑
    ，前、後二裁定對於同一宣告刑重複定刑，行為人顯有因同
    一行為遭受雙重處罰之危險，自均屬違反一事不再理原則（
    最高法院110年度台抗大字第489號裁定意旨參照）。
四、經查：
　㈠抗告人僅針對原裁定關於附表一所示之罪所定應執行刑部分
    提出抗告，業據臺灣新北地方檢察署檢察官111年度執抗字
    第6號、111年度執聲字第481號抗告書記載明確（本院卷第7
    頁），就原裁定關於附表二所示之罪所定應執行刑部分，抗
    告人、受刑人則均未聲明不服。故本院審理範圍僅限於原裁
    定關於附表一所示之罪所定應執行刑部分，合先敘明。
　㈡受刑人所犯如附表一所示之3罪，前經臺灣新北地方檢察署檢
    察官以111年度執聲字第228號聲請定其應執行之刑，原審法
    院已於111年3月4日以111年度聲字第377號裁定應執行刑有
    期徒刑10月，如易科罰金，以1,000元折算1日，於111年3月
    22日確定乙節，有原審法院上開裁定、本院被告前案紀錄表
    在卷可考（本院卷第20、26頁）。原審疏未注意，在受刑人
    並無增加經另案判決確定合於數罪併罰之其他犯罪，或原定
    應執行刑之數罪中有部分犯罪，因非常上訴、再審程序而經
    撤銷改判，或有赦免、減刑等情形，致原裁判定刑之基礎已
    經變動之情形下，仍依檢察官之聲請，就完全相同之附表一
    所示之罪重複定其應執行刑，顯使受刑人有因同一行為遭受
    雙重處罰之危險，已違反一事不再理原則。從而抗告意旨執
    此指摘原裁定關於附表一所示之罪所定應執行刑部分不當，
    為有理由，自應由本院將原裁定此部分予以撤銷，且本院自
    為裁定並未損及受刑人審級利益，爰就上開撤銷部分駁回檢
    察官之聲請，以臻適法。
據上論斷，應依刑事訴訟法第413條，裁定如主文。
中　　華　　民　　國　　111 　年　　5 　　月　　20　　日
                  刑事第二十一庭審判長法　官  林怡秀
                                      法　官  胡宜如
                                      法　官  劉元斐
以上正本證明與原本無異。
如不服本裁定，應於收受送達後五日內向本院提出再抗告狀。
                                      書記官  陳靜雅
中　　華　　民　　國　　111 　年　　5 　　月　　20　　日